臺灣高等法院高雄分院刑事判決　　　　　　　　　　　九十三年度上易字第七九號
　　上　訴　人
　　即　被　告　乙○○
右上訴人因竊盜案件，不服臺灣屏東地方法院九十二年度易字第七二七號中華民國九
十二年十二月二十五日第一審判決（起訴案號：臺灣屏東地方法院檢察署九十二年度
偵字第五一四九號），提起上訴，本院判決如左：
      主  文
上訴駁回。
      事  實
一、乙○○、藍志偉（已經原審法院判決確定）與許進財（由原審法院另案審理中）
    三人，共同基於為自己不法所有之意圖，於民國九十二年十月十八日零時許，進
    入台南縣仁德鄉○○村○○路○段一一六巷內，由許進財在旁觀看把風，藍志
    偉與乙○○分別攜帶分屬藍志偉及許進財所有，客觀上足以傷害人之身體，可為
    兇器使用之Ｔ型扳手各一支，趁甲○未注意之際，由乙○○以所攜之Ｔ型扳手破
    壞車門鎖，藍志偉以所攜之Ｔ型扳手插入鑰匙孔發動該車，竊取甲○所有之車牌
    號碼Ｊ四—一七二號自小貨車，得手後，由藍志偉駕駛該車，搭載乙○○與許
    進財二人，返回屏東縣鹽埔鄉○○村○○路七十三號許進財住處，嗣於同日十三
    時許，經警於上址查獲，並扣得藍志偉及許進財所有之Ｔ型扳手二支。
二、案經屏東縣警察局屏東分局移送臺灣屏東地方法院檢察署檢察官偵查起訴。
      理  由
一、訊據上訴人即被告乙○○矢口否認有竊盜犯行，辯稱：被告於竊盜時雖有在現場
    ，但不知道藍志偉要去偷車，被告並未共同竊盜等語。
二、惟查右揭犯罪事實，已經被告乙○○於原審法院審理時坦承不諱（原審法院卷第
    三八頁），核與同案共犯藍志偉於原審審理中，以及許進財於警訊及檢察官偵查
    中所為之供述大致相同，復與被害人甲○陳述之車輛失竊情節相符，且有扣案之
    Ｔ型扳手二支、贓物認領保管單一紙、車輛協尋電腦輸入單二紙及照片六張附卷
    可稽，被告之自白核與事實相符，被告於本院行準備程序中否認竊盜，顯係卸責
    之詞，不足採信，犯行洵堪認定。
三、按刑法第三百二十一條第一項第三款之攜帶兇器竊盜罪，係以行為人攜帶兇器竊
    盜為其加重條件，此所謂兇器，其種類並無限制，凡客觀上足對人之生命、身體
    、安全構成威脅，具有危險性之兇器均屬之，且祇須行竊時攜帶此種具有危險性
    之兇器為已足，並不以攜帶之初有行兇之意圖為必要（最高法院七十四年三月十
    九日刑庭總會決議參照）。查扣案之Ｔ型扳手二支，以之攻擊於人，於客觀上均
    足以為殺害或傷害人之生命、身體之器械，堪認為兇器，是核被告乙○○所為，
    係犯刑法第三百二十一條第一項第三款、第四款之結夥三人以上、攜帶兇器竊盜
    罪。被告乙○○與同案共犯藍志偉、許進財間有犯意聯絡及行為之分擔，皆為共
    同正犯。
四、原審因依刑法第二十八條、第三百二十一條第一項第三款、第四款、第三十八條
    第一項第二款，第四十一條第一項前段，罰金罰鍰提高標準條例第二條之規定，
    並審酌被告為圖不勞而獲而犯罪，且持兇器竊盜，易致危害，惟犯後於原審審理
    中坦承犯行、態度良好、所得財物已返還被害人等一切情狀，量處有期徒刑陸月
    ，並諭知如易科罰金，以參佰元折算壹日。被告行竊用之Ｔ型扳手二支，係供犯
    罪所用之物，且分別係為被告藍志偉及共犯許進財所有，業經被告二人供述在卷
    （原審法院卷第三八頁），併均依刑法第三十八條第一項第二款宣告沒收。認事
    用法，核無不合，量刑亦屬妥適，被告上訴意旨，空言否認犯罪，指摘原判決不
    當，為無理由，應予駁回。
五、被告經合法傳喚，無正當之理由不到庭者，爰不待其陳述，逕行判決。
據上論結，應依刑事訴訟法第三百六十八條、第三百七十一條，判決如主文。
本案經檢察官周章欽到庭執行職務。
中      華      民      國    九十三    年      四      月    十五    日
                              臺灣高等法院高雄分院刑事第九庭
                                  審判長法官  張明松
                                        法官  謝靜雯
                                        法官  任森銓
右正本證明與原本無異。
不得上訴。
                                  法院書記官  蘇恒仁
中      華      民      國    九十三    年      四      月    十五      日
附錄本判決論罪之法條：
刑法第三百二十一條
犯竊盜罪而有左列情形之一者，處六月以上、五年以下有期徒刑：
一  於夜間侵入住宅或有人居住之建築物、船艦或隱匿其內而犯之者。
二  毀越門扇、牆垣或其他安全設備而犯之者。
三  攜帶兇器而犯之者。
四  結夥三人以上而犯之者。
五  乘火災、水災或其他災害之際而犯之者。
六  在車站或埠頭而犯之者。
前項之未遂犯罰之。
